---
title: "Taller Individual Analisis Numerico"
output:
  html_document:
    df_print: paged
  pdf_document: default
  word_document: default
---

Realizado por Brayan Jesus Gonzalez Aguilera\
\
**Punto 1**\
\
Resolver el problema de valor inicial, utilizando el método\ de Runge-Kutta de orden tres y de orden cuatro, obtenga: a.)\ 20 puntos de la solucion con $h=0.1$ y $h=0.2$, b.) Encuentre\ los errores locales y el error global, c.) Realice una grafica que compare la solucion aproximada con la exacta, para la\ ecuacion:\
$$
X''+6X-X'=0; X(0)=2, X'(0)=-1
$$

```{r}
#Realizado por Brayan Jesus Gonzalez Aguilera
#Solucion punto 1
library(deSolve)
fp = function(t,y, parms){
  s = y -6*t
  return(list(s))
}

h <- 0.1
h2<- 0.2
tis= seq(0,20*h,h)
tis2= seq(0,20*h2,h2)
#Soluciones por rk3
sol = ode(c(2,-1), tis, fp, parms=NULL, method = "rk")
sol2 = ode(c(2,-1), tis2, fp, parms=NULL, method = "rk")
#Soluciones por rk4/euler
sol3 = ode(c(2,-1), tis, fp, parms=NULL, method = "euler")
sol4 = ode(c(2,-1), tis2, fp, parms=NULL, method = "euler")
exacta <- function(x){ return(exp(x/2)*(2*cos(sqrt(23)*x/2)-4/sqrt(23)*sin(sqrt(23)*x/2)))} 

#Grafica Solucion exacta y Puntos de la solucion
plot(exacta,xlim=c(-1,1),ylim=c(-5,5), col="red", xlab = "X", ylab= "Y",main="Punto 1")
par(new=T)
points(tis,sol[,3],xlim=c(-1,1),ylim=c(-5,5),col="blue")
points(tis2,sol2[,3],xlim=c(-1,1),ylim=c(-5,5),col="purple")
points(tis,sol3[,3],xlim=c(-1,1),ylim=c(-5,5),col="black")
points(tis2,sol4[,3],xlim=c(-1,1),ylim=c(-5,5),col="orange")


options( digits = 5)
v <- c()
v2 <- c()
er <- c()

v3 <- c()
v4 <- c()
er2 <- c()

v5 <- c()
v6 <- c()
er3 <- c()

v7 <- c()
v8 <- c()
er4 <- c()

for( i in 1:20 ){
  v <- c(v,sol[i,3])
  v2 <- c(v2,exacta(i*h) )
  er <- c(er, abs( sol[i,3] - exacta(i*h) ) )
}

for( i in 1:20 ){
  v3 <- c(v3,sol2[i,3])
  v4 <- c(v4,exacta(i*h2) )
  er2 <- c(er2, abs( sol2[i,3] - exacta(i*h2) ) )
}

for( i in 1:20 ){
  v5 <- c(v5,sol3[i,3])
  v6 <- c(v6,exacta(i*h) )
  er3 <- c(er3, abs( sol3[i,3] - exacta(i*h) ) )
}

for( i in 1:20 ){
  v7 <- c(v7,sol4[i,3])
  v8 <- c(v8,exacta(i*h2) )
  er4 <- c(er4, abs( sol4[i,3] - exacta(i*h2) ) )
}


tabla = cbind( v[1:20] , cbind( v2[1:20], er[1:20]) )
colnames(tabla) = c("Solucion Numerica rk con h = 0.1", "Solucion Exacta ","Error")
tabla

tabla2= cbind( v3[1:20] , cbind( v4[1:20], er2[1:20]) )
colnames(tabla2) = c("Solucion Numerica rk con h = 0.2", "Solucion Exacta ","Error")
tabla2

tabla3 = cbind( v5[1:20] , cbind( v6[1:20], er3[1:20]) )
colnames(tabla3) = c("Solucion Numerica euler con h = 0.1", "Solucion Exacta ","Error")
tabla3

tabla4= cbind( v7[1:20] , cbind( v8[1:20], er4[1:20]) )
colnames(tabla4) = c("Solucion Numerica euler con h = 0.2", "Solucion Exacta ","Error")
tabla4
```
\
**Punto 3**\
\
Solucionar la siguiente ecuación utilice el método de Runge-Kutta de cuarto orden con $h = 0.1$, grafique la solución, obtenga 20 puntos de la solución:
$$
Y''-Y'-X+Y+1=0; Y(0)=1, Y'(0)=2
$$
En este caso como no hay un valor para $X$ tome el valor de $X=0$
```{r}
#Realizado por Brayan Jesus Gonzalez Aguilera
#Solucion Punto 3
fp = function(t,y, parms){
  s = y - t - 1
  return(list(s))
}

h <- 0.1
tis= seq(0,20*h,h)

require(deSolve)
sol = ode(c(2,1), tis, fp, parms=NULL, method = "euler")
plot(sol,main="Punto 3")
par(new=T)
points(tis,sol[,3],col="red")
```
\
**Punto 5**\
\
Utilizando la ecuación del problema uno verifique la sensibilidad y la estabilidad del método.
```{r}
#Realizado por Brayan Jesus Gonzalez Aguilera
#Solucion punto 5
library(deSolve)
fp = function(t,y, parms){
  s = y -6*t
  return(list(s))
}

h <- 0.1
tis= seq(0,20*h,h)
require(deSolve)
sol = ode(c(2,-1), tis, fp, parms=NULL, method = "rk")
sol2 = ode(c(2,-1), tis, fp, parms=NULL, method = "euler")
exacta <- function(x){ return(exp(x/2)*(2*cos(sqrt(23)*x/2)-4/sqrt(23)*sin(sqrt(23)*x/2)))} 

#Grafica Solucion exacta y Puntos de la solucion
plot(exacta,xlim=c(0,2),ylim=c(-5,5),col="red", xlab = "X", ylab= "Y", main="Punto 5")
par(new=T)
points(tis,sol[,3],xlim=c(0,1),ylim=c(-3,3),col="blue")
points(tis,sol2[,3],xlim=c(0,1),ylim=c(-3,3),col="black")


#options( digits = 5)
v <- c()
v2 <- c()
er <- c()

v3 <- c()
v4 <- c()
er2 <- c()

for( i in 1:20 ){
  v <- c(v,sol[i,3])
  v2 <- c(v2,exacta(i*h) )
  er <- c(er, abs( sol[i,3] - exacta(i*h) ) )
}

for( i in 1:20 ){
  v3 <- c(v3,sol2[i,3])
  v4 <- c(v4,exacta(i*h) )
  er2 <- c(er2, abs( sol2[i,3] - exacta(i*h) ) )
}


#Soluciones con PVI correcto
tabla = cbind( v[1:20] , cbind( v2[1:20], er[1:20]) )
colnames(tabla) = c("rk con h = 0.1", "Solucion Exacta ","Error")
tabla

tabla2 = cbind( v3[1:20] , cbind( v4[1:20], er[1:20]) )
colnames(tabla2) = c("euler con h = 0.1", "Solucion Exacta ","Error")
tabla2


#Soluciones con PVI incorrecto
sol3 = ode(c(2.3,-1.2), tis, fp, parms=NULL, method = "rk")
sol4 = ode(c(2.3,-1.2), tis, fp, parms=NULL, method = "euler")
points(tis,sol3[,3],xlim=c(0,1),ylim=c(-3,3),col="orange")
points(tis,sol4[,3],xlim=c(0,1),ylim=c(-3,3),col="purple")

v5 <- c()
v6 <- c()
es3 <- c()
se <- c()

v7 <- c()
v8 <- c()
es4 <- c()
se2 <- c()

for( i in 1:20 ){
  v5 <- c(v5,sol[i,3])
  v6 <- c(v6,sol3[i,3])
  es3 <- c(es3, abs( sol[i,3]/sol3[i,3]) ) 
  se <- c(se,abs(sol[i,3]-sol3[i,3]))
}

for( i in 1:20 ){
  v7 <- c(v7,sol2[i,3])
  v8 <- c(v8,sol4[i,3])
  es4 <- c(es4, abs( sol2[i,3]/sol4[i,3]) ) 
  se2 <- c(se2,abs(sol2[i,3]-sol4[i,3]))
}

tabla3 = cbind( v5[1:20] , cbind( v6[1:20], es3[1:20]), se[1:20] )
colnames(tabla3) = c("PVI correcto rk ", "PVI incorrecto rk ","  Estabilidad rk","  Sensibilidad rk")
tabla3

tabla4 = cbind( v7[1:20] , cbind( v8[1:20], es4[1:20]), se2[1:20] )
colnames(tabla4) = c("PVI correcto euler", "PVI incorrecto euler"," Estabilidad euler"," Sensibilidad euler")
tabla4

```
\
Como se puede evidenciar en las tablas y graficas nos damos cuenta que el metodo de Runge-Kutta de orden cuatro, o tambien conocido como el metodo de euler, es más sencible y menos estable cuando se le cambian los valores del PVI (Puntos morados cambio del PVI, puntos negros con PVI correcto). En cambio Runge-Kutta de orden 3 no tiene este cambio abrupto siendo mucho más estable y menos sensible que el de euler (Fijarse en los puntos azules como el PVI correcto y los naranjas con PVI incorrecto).\
\
**Punto 7**\
\
Implemente un método numérico que permite solucionar una ecuación diferencial, teniendo como información adicional 3 puntos de la solución.\
\
Resolvere las ecuaciones de Lorenz que tienen 3 puntos iniciales de informacion, siendo las ecuaciones las siguientes:
\
$x' = -8/3x + yz$\
$y'= -10(y-z)$\
$z' = -xy+28y-z$\
\
```{r}
#Tomado de RevistaDigital_WMora_V16_No1
library(deSolve)
a = -8/3; b = -10; c = 28
yini = c(X = 1, Y = 1, Z = 1)
Lorenz = function (t, y, parms) {
with(as.list(y), {
dX <- a * X + Y * Z
dY <- b * (Y - Z)
dZ <- -X * Y + c * Y - Z
list(c(dX, dY, dZ))
})
}
# Resolvemos para 20 días produciendo una salida cada 0.1 día
times = seq(from = 0, to = 20, by = 0.1)
out = ode(y = yini, times = times, func = Lorenz,parms = NULL)
# Gráfica
plot(out,col="red",lwd = 2)
plot(out[,"X"], out[,"Y"], type = "l",col="blue", xlab = "X",
ylab = "Y", main = "Mariposa")
```
\
**Punto 8**\
\
Resolver el sistema homogeneo utilizando el método de Runge-Kutta, compare con la solución exacta, calcule el tamaño del error\
\
```{r}
#Realizado por Brayan Jesus Gonzalez Aguilera
#Solucion Punto 8
library(deSolve)
fp <- function(t,y,parms){
  s= t-3*y
  s2= 3*t+7*y
  return(list(s,s2))
}

exacta <- function(x){
  r =((1/3)*exp((-1/2)*(sqrt(3)-1)*x))*((3-2*sqrt(3))*exp(sqrt(3)*x)+3+2*sqrt(3))
  return(r)
}

tis = seq(0,2,0.1)
tis2 = seq(0,4,0.2)

#Solucion euler/rk4 1
sol = ode(c(2,-1), tis, fp, parms = NULL, method = "rk4")

#Solucion euler/rk4 2
sol2= ode(c(2,-1), tis2, fp, parms = NULL, method = "rk4")

#Solucion rk3 1
sol3= rk(c(2,-1), tis, fp, parms = NULL, method = "rk3")


#Solucion rk3 2
sol4= rk(c(2,-1), tis2, fp, parms = NULL, method = "rk3")

options( digits = 5)
i = 0
j = 1
v = c()
er = c()
er2 = c()
while (i <= 2)
{
  r = exacta(i)
  v[j] <- r
  i = i + 0.1
  j = j + 1
}
v[j] <- exacta(i)
er<-c(er,abs(sol[,2]-v))
er2<-c(er2,abs(sol3[,2]-v))
tabla <- cbind(tis,sol[,2],sol3[,2],v,er,er2)
colnames(tabla)<-c('X','euler','Rk3','Real','Error euler','Error Rk3')
tabla

options( digits = 5)
i <- 0
j <- 1
v2 = c()
er3 = c()
er4 = c()
while (i <= 4)
{
  r = exacta(i)
  v2[j] <- r
  i = i + 0.2
  j = j + 1
}
v2[j] <- exacta(i)
er3<-c(er,abs(sol2[,2]-v2))
er4<-c(er2,abs(sol4[,2]-v2))
tabla2 = cbind(tis2,sol2[,2],sol4[,2],v2,er3,er4)
colnames(tabla2)<-c('X','euler','Rk3','Real','Error euler','Error Rk3')
tabla2


#Graficas
plot(tis2,sol2[,2], type = "l",col="blue",xlab="X",ylab="Y", main = "Punto 8")
lines(tis, sol2[,2], col="red",lty=2)

points(tis, sol3[,2], col="red", pch="|")
lines(tis, sol3[,2], col="purple",lty=2)

points(tis, sol[,2], col="green", pch="|")
lines(tis, sol[,2], col="orange",lty=2)

points(tis2, sol4[,2], col="yellow", pch="|")
lines(tis2, sol4[,2], col="black",lty=2)
```

